【裁判字號】    94,簡上更,1
【裁判日期】    950215
【裁判案由】    電信法等
【裁判全文】
臺灣板橋地方法院刑事判決             94年度簡上更字第1號
公  訴  人  臺灣板橋地方法院檢察署檢察官
上  訴  人
即  被  告  甲○○
上列上訴人即被告因違反電信法等案件，不服本院於中華民國93
年12月10日所為93年度簡字第5356號第一審判決（聲請簡易判決
處刑案號：臺灣板橋地方法院檢察署93年度撤緩偵字第84號），
提起上訴，經本院原審於中華民國94年3 月29日以93年度簡上字
第714 號為不受理判決，復由檢察官提起上訴，經臺灣高等法院
於中華民國94年8 月3 日以94年度上訴字第1935號判決撤銷原判
決，發回本院更為審理，本院管轄之第二審合議庭更審後，認應
適用通常程序為第一審判決如下：
    主  文
原判決撤銷。
本件公訴不受理。
    理  由
一、聲請簡易判決處刑意旨略以：上訴人即被告甲○○明知劉玫
    琪（另由臺灣板橋地方法院檢察署檢察官為緩起訴處分）於
    民國92年8 月7 日某時許，在位於臺北市○○○路○ 段與南
    海路交岔路口之南門市場2 樓內，所交付之MOTOR0LA廠牌P7
    389I型行動電話1 具及內附之和信電訊股份有限公司（以下
    簡稱和信公司）門號0000000000號晶片卡1 枚，係來路不明
    之贓物（該行動電話及晶片卡係被害人乙○○所有，於同年
    月6 日晚間8 時許，在臺北市○○路大陸書局內遺失），猶
    基於收受贓物之故意收受之。復意圖為自己不法之所有，於
    同年月7 日上午10時13分1 秒許（聲請簡易判決處刑書誤載
    為92年8 月6 日20時2 分許），在前開南門市場內，以無線
    方式盜用該行動電話，撥打0000000000號行動電話門號（聲
    請簡易判決處刑書誤載為0000000000號），致和信公司誤認
    係被害人本人撥打使用而提供通訊服務，上訴人因而受有新
    臺幣（下同）3 點04元（聲請簡易判決處刑書誤載為1 點28
    元）通訊服務之不法利益。因認上訴人涉有刑法第349 條第
    1 項收受贓物罪及電信法第56條第1 項盜用他人電信設備等
    罪嫌。
二、按起訴之程序違背規定者，應諭知不受理之判決，並得不經
    言詞辯論為之，刑事訴訟法第303 條第1 款、第307 條分別
    定有明文。次按檢察官為緩起訴處分者，得命被告於一定期
    間內遵守或履行刑事訴訟法第253 條之2 第1 項各款所定事
    項。被告於緩起訴期間內如有違背上開應遵守或履行事項之
    規定時，檢察官固得依職權或依告訴人之聲請，撤銷原緩起
    訴處分，繼續偵查或起訴，但以原緩起訴處分已經撤銷為前
    提，此觀刑事訴訟法第253 條之3 第1 項第3 款規定甚明。
    又檢察官為緩起訴處分，若係命被告於一定期間，向公庫或
    指定之公益團體支付一定之金額者，苟被告已遵命履行，但
    檢察官誤未遵命履行，而依職權撤銷原緩起訴處分，並提起
    公訴（或聲請簡易判決處刑）時，該撤銷原緩起訴處分之處
    分，顯係重大違背法令，不生實質之效力，與未經撤銷原緩
    起訴處分無異，其後所提起之公訴（或聲請簡易判決處刑）
    ，因違背刑事訴訟法第253 條之3 第1 項以原緩起訴處分已
    經撤銷為前提之規定，應認其起訴（或聲請簡易判決處刑）
    之程序違背規定，依刑事訴訟法第303 條第1 款之規定，為
    不受理之判決，始為適法（最高法院94年度台非字第181 號
    、94年度台非字第1198號判決意旨參照）。至被告是否遵守
    或履行緩起訴處分所定事項，本係檢察官應依職權調查者，
    被告並無自行陳報其遵守或履行緩起訴處分所定內容結果之
    義務，是被告於遵守或履行緩起訴處分所定事項後縱未向檢
    察官陳報，亦非刑事訴訟法第253 條之3 第1 項所定緩起訴
    處分之得撤銷事由，此觀前開法條規定係以被告於緩起訴期
    間內故意更犯有期徒刑以上刑之罪，經檢察官提起公訴，或
    於緩起訴前，因故意犯他罪，而在緩起訴期間內受有期徒刑
    以上刑之宣告，又或違背同法第253 條之2 第1 項各款所定
    事項為限，檢察官始得依職權或依告訴人之聲請撤銷原緩起
    訴處分即明。
三、經查：上訴人即被告因涉犯贓物罪及違反電信法等案件，經
    被害人訴由內政部警政署電信警察隊第一中隊報請臺灣板橋
    地方法院檢察署檢察官偵查。經上訴人於93年3 月9 日偵查
    中書立悔過書1 件後，該署檢察官以上訴人所犯為死刑、無
    期徒刑或最輕本刑3 年以上有期徒刑以外之罪，並斟酌上訴
    人之素行、犯後態度，及刑法第57條所列事項與公共利益之
    維護等，認以緩起訴為適當，而於同年月29日以93年度偵字
    第4149號為緩起訴處分，命上訴人於收受檢察官執行緩起訴
    處分命令通知書後2 個月內，向中華社會福利聯合勸募協會
    （以下簡稱中華社福協會）捐款4 萬元，且於緩起訴期間內
    不得再犯贓物罪或違反電信法之罪，緩起訴期間1 年，前揭
    緩起訴處分書並於同年4 月27日寄存送達於上訴人住所所在
    之臺北縣政府警察局中和分局南勢派出所，有該悔過書、緩
    起訴處分書及送達證書等附卷可資佐證。而上訴人於檢察官
    為緩起訴處分後，業於93年4 月28日下午2 時12分許，以自
    動櫃員機轉帳匯款4 萬元至檢察官指定之中華社福協會，有
    遠東國際商業銀行自動櫃員機交易明細表及中華社福協會94
    年1 月9 日94華聯勸字第003 號函存卷為憑，足認上訴人確
    已於期間內履行緩起訴處分所定事項。
四、本件檢察官係對上訴人為緩起訴處分後，復行偵查並提起公
    訴（聲請簡易判決處刑），是其起訴之程序是否符合法律規
    定，應以原緩起訴處分經合法撤銷為前提。上訴人於檢察官
    為緩起訴處分後，既已於93年4 月28日遵期履行緩起訴處分
    所定事項，向檢察官指定之中華社福協會捐款4 萬元，復無
    在緩起訴期間內故意更犯有期徒刑以上刑之罪，經檢察官提
    起公訴，或於緩起訴前，因故意犯他罪，而在緩起訴期間內
    受有期徒刑以上刑之宣告等情事，此有臺灣高等法院被告前
    案紀錄表在卷足稽，顯無刑事訴訟法第253 條之3 所定緩起
    訴處分之撤銷事由，上訴人縱未自行陳報履行結果，檢察官
    亦不得據此撤銷其緩起訴處分。詎檢察官猶以上訴人未依限
    於93年9 月1 日前為上述捐款，違背刑事訴訟法第253 條之
    2 第1 項第4 款規定為由，於93年9 月7 日以93年度撤緩字
    第105 號撤銷前揭緩起訴處分，顯係重大違背法令，不生實
    質之效力，與未經撤銷原緩起訴處分無異，是其所提起之公
    訴（聲請簡易判決處刑），即有悖於刑事訴訟法第253 條之
    3 第1 項規定，應認其起訴之程序違背規定。本院原審逕為
    判決，判處上訴人有期徒刑3 月，並諭知易科罰金之折算標
    準，尚有未洽。從而，上訴人指摘原審判決，求予撤銷改判
    ，核屬有據。又原審判決未予查明應諭知上訴人公訴不受理
    之判決，致未適用通常程序審理，其所踐行之簡易處刑程序
    違背法令，是有瑕疵，為保障當事人之審級利益，爰依通常
    程序審理後，撤銷原審判決，並不經言詞辯論，自為公訴不
    受理之第一審判決。
據上論斷，應依刑事訴訟法第452 條、第455 條之1 第1 項、第
3 項、第369 條第1 項前段、第364 條、第303 條第1 款、第30
7 條，判決如主文。
中    華    民    國    95    年    2     月    15    日
                        臺灣板橋地方法院刑事第一庭
                            審判長法  官  鄭  水  銓
                                  法  官  陳  福  來
                                  法  官  廖  怡  貞
以上正本證明與原本無異
如不服本判決應於送達後10日內向本院提出上訴狀
                                  書記官  陳  淑  芳
中    華    民    國    95    年    2     月    15    日


司法院資訊處製作；財團法人民間司法改革基金會備份。
